【裁判字號】    90,易,1034
【裁判日期】    900528
【裁判案由】    毀棄損壞
【裁判全文】
臺灣高雄地方法院刑事判決                          九十年度易字第一三四號
    公  訴  人  臺灣高雄地方法院檢察署檢察官
    被      告  甲○○
右列被告因毀損案件，經檢察官提起公訴（九十年度偵字第三０三六號），本院判決
如左：
    主  文
甲○○損壞他人之「挖土機貳部、車牌號碼ＷＦ─０九七三號自用小貨車、ＶＤ─五
四０號自用大貨車、ＰＷ─八五五號營業用小客車」之擋風玻璃，足以生損害於他人
，累犯，處有期徒刑肆月，如易科罰金，以佰元折算壹日。
      事  實
一、甲○○受僱於乙○○從事駕駛工作，前曾於民國八十三年間因竊盜案件，經台灣
    高等法院高雄分院判處有期徒刑三月確定，於八十五年一月一日執行完畢，猶不
    知悔改，因向乙○○借錢不遂，竟心生怨懟，而基於毀損他人之物之單一犯意，
    於八十九年十二月十二日（起訴書誤載為同年月十三日）十六時至十七時三十分
    間，在高雄縣岡山鎮本洲工業區內，持不明物體，先將乙○○所有放置在路旁之
    挖土機一台擋風玻璃砸毀，續又前往距離約三、四百公尺遠之車輛集中場，再持
    不明物體，將乙○○所有挖土機、車牌號碼ＷＦ─０九七三號自用小貨車、ＶＤ
    ─五四０號自用大貨車、ＰＷ─八五五號營業用小客車各一台之擋風玻璃砸毀，
    致使前開車輛之擋風玻璃喪失擋風、防雨等功能，均足以生損害於乙○○。嗣經
    乙○○查訪，始知上情。
二、案經高乙○○訴由高雄縣警察局岡山分局移送台灣高雄地方法院檢察署檢察官偵
    查起訴。
      理  由
一、訊據被告甲○○固坦承曾向告訴人乙○○借款，但為告訴人所拒，惟矢口否認有
    毀損犯行，辯稱：「伊並沒有打破車窗玻璃」云云。然查，右揭事實，業據告訴
    人指述綦詳，並提出前開車輛汽車行車執照影本、進口報單影本（其中車牌號碼
    ＷＦ─０九七三號自用小貨車、ＶＤ─五四０號自用大貨車登記所有人為告訴人
    獨資經營之「玉霖土木包工業」）、高雄縣政府營利事業登記證影本及車輛毀損
    相片十幀為證，且目擊證人丙○○於九十年二月十六日偵訊中即結證稱：「伊有
    看見甲○○破壞乙○○的車，怪手（即挖土機）是最先被破壞，伊有勸他，他說
  要將後面的車也破壞」等語，於九十年五月十六日本院審理時亦證稱：「發生的
    日期忘了，約下午五點到五點半之間，伊慣例下班要巡工地，伊開車看到甲○○
    也開車，和伊是對向，他停下來向伊說那部怪手的玻璃是他敲破的，為了他向乙
    ○○借錢，乙○○沒有借他，要洩恨。說話當時離那部怪手約一五○公尺，所以
    伊沒有現場看到甲○○敲破玻璃，當時他還說另外放在集中場的怪手、工程車、
    貨車的玻璃，他都要敲破。他說完後，就到集中放車子的地方，這地方和伊原來
    站的方向是不同的，約距離二○○公尺。伊留在原地，遠遠的看到甲○○下車，
    把車窗玻璃敲破，伊沒有趕去現場看。伊車往前開後，有看到一部怪手的玻璃被
    敲破」等語明確，而依被告所供，告訴人曾因工資事與證人有摩擦，告訴人並曾
    請被告去舉白布條抗議，則依此情，證人當無故為不實證言，而獨厚告訴人、誣
    陷被告之理，足認證人之證述可信。是本件事證已明，被告犯行洵堪認定。
二、核被告所為，係犯刑法第三百五十四條之毀損罪。起訴書雖漏未記載遭毀損擋風
    玻璃之挖土機為二部，及告訴人所有車牌號碼ＰＷ─八五五號營業用小客車擋風
    玻璃亦遭被告毀損，惟此與提起公訴部分，為同一之事實，本院自得併予審理。
    被告前於八十三年間因竊盜案件，經台灣高等法院高雄分院判處有期徒刑三月確
    定，於八十五年一月一日執行完畢，此有台灣高等法院被告全國前案紀錄表、台
    灣高雄地方法院檢察署刑案資料查註紀錄表在卷足憑，其於五年內再犯本件有期
    徒刑以上之罪，為累犯，應依法加重其刑。爰審酌被告因借錢不遂，即為毀損行
    為，造成告訴人財產上之損失，犯後復飾詞狡辯，及犯罪之手段、目的等一切情
    狀，量處如主文所示之刑，並諭知易科罰金之折算標準。又被告於犯罪行為後，
    刑法第四十一條已於九十年一月十日修正公布生效，依該條第一項之規定：「犯
    最重本刑為五年以下有期徒刑以下之刑之罪，而受六個月以下有期徒刑或拘役之
    宣告，因身體、教育、職業、家庭之關係或其他正當理由，執行顯有困難者，得
    以一元以上三元以下折算一日，易科罰金。但確因不執行所宣告之刑，難收矯正
    之效，或難以維持法秩序者，不在此限」。比較新舊法，新法規定較有利於被告
    ，依刑法第二條第一項前段，應適用刑法第四十一條第一項。
據上論斷，應依刑事訴訟法第二百九十九條第一項前段，刑法第二條第一項前段、第
三百五十四條、第四十七條、第四十一條第一項，罰金罰鍰提高標準條例第一條前段
、第二條，判決如主文。
中      華      民      國    九十      年      五      月    二十八    日
                              臺灣高雄地方法院刑事第一庭
                                  法    官  曾  逸  誠
右正本證明與原本無異。
如不服本判決，應於判決送達後十日內，向本院提出上訴狀。
                                   書記官    許玉城
中    華    民    國      九十      年      五      月      二十九      日
附錄論罪法條
刑法第三百五十四條：
毀棄、損壞前二條以外之他人之物，或致令不堪用，足以生損害於公眾或他人者，處
二年以下有期徒刑、拘役或五百元以下罰金。


司法院資訊處製作；財團法人民間司法改革基金會備份。
